臺灣桃園地方法院刑事判決
110年度交訴字第10號
公  訴  人  臺灣桃園地方檢察署檢察官 
被      告  潘陣  



上列被告因肇事逃逸等案件，經檢察官提起公訴（109年度調偵
字第2026號），本院判決如下：
    主  文
潘陣犯過失傷害罪，處有期徒刑參月，如易科罰金，以新臺幣壹
仟元折算壹日；又犯肇事致人傷害逃逸罪，處有期徒刑柒月。
    事  實
一、潘陣於民國109年2月18日晚間6時10分許，騎乘車牌號碼000
    -0000號普通重型機車沿桃園市平鎮區平等路由北往南方向
    行駛，行經平等路與平東路口欲左轉平東路，本應注意未注
    意車行至交岔路口中心處左轉並不得占用來車道搶先左轉及
    轉變車應讓直行車先行，且應注意車前狀況，隨時採取必要
    之安全措施，而依當時情形，並無不能注意之情形，竟疏未
    注意，逕予左轉，不慎撞擊由對向由平東路128巷往平等路
    直行而駛至該處之孫玉純騎乘並於前方腳踏板附載其子徐○
    恩(106年出生)之車號000-000號普重型機車，致孫玉純受有
    前胸壁挫傷、右肩挫傷、雙腿內側瘀血、徐○恩受有牙齒(門
    牙部分）斷裂等傷害。詎其於肇事致人受傷後，竟未對傷者
    施以必要之救護或向警察機關報案，亦未停留現場處理，旋
    基於肇事逃逸之犯意，反騎乘機車逃離現場，置傷者於不顧
    ，嗣經孫玉純報警而查悉上情。
二、案經孫玉純訴由桃園市政府警察局平鎮分局報請臺灣桃園地
    方檢察署檢察官偵查起訴。
　　理  由
甲、證據能力：
壹、按被告以外之人於審判外之陳述，雖不符刑事訴訟法第159
    條之1至之4等4條之規定，而經當事人於審判程序同意作為
    證據，法院審酌該言詞陳述或書面陳述作成時之情況，認為
    適當者，亦得為證據；當事人、代理人或辯護人於法院調查
    證據時，知有刑事訴訟法第159條第1項不得為證據之情形，
    而未於言詞辯論終結前聲明異議者，視為有前項之同意，同
    法第159條之5定有明文。立法意旨在於傳聞證據未經當事人
    之反對詰問予以核實，原則上先予排除。惟若當事人已放棄
    反對詰問權，於審判程序中表明同意該等傳聞證據可作為證
    據；或於言詞辯論終結前未聲明異議，基於尊重當事人對傳
    聞證據之處分權，及證據資料愈豐富，愈有助於真實發見之
    理念，且強化言詞辯論主義，使訴訟程序得以順暢進行，上
    開傳聞證據亦均具有證據能力。經查：本案檢察官、被告潘
    陣於本院準備程序時，就本判決所引用審判外之言詞或書面
    陳述，均同意將之作為證據（110年度交訴字第10號卷，下
    稱交訴字卷，第261至262頁），亦未於言詞辯論終結前聲明
    異議，本院審酌上開證據資料製作時之情況，尚無違法取得
    及證明力明顯過低之瑕疵，認以之作為證據應屬適當，且上
    開各該證據均經本院於審判期日依法進行證據之調查、辯論
    ，被告於訴訟上之防禦權，已受保障，故上開證據資料均有
    證據能力。
貳、另本院以下所引用之非供述證據，均與本案事實具有自然關
    聯性，且核屬書證、物證性質，又查無事證足認有違背法定
    程序或經偽造、變造所取得等證據排除之情事，復經本院依
    刑事訴訟法第164條、第165條踐行物證、書證之調查程序，
    況公訴人、被告對此部分之證據能力亦均不爭執，是堪認均
    有證據能力。
乙、實體部分：
壹、認定事實之理由及依據：　　
    訊據被告固坦承有於上開時間騎乘其所有之車牌號碼000-00
    00號普通重型機車，行經桃園市平鎮區平等路與平東路口等
    情，然矢口否認有何過失傷害及肇事逃逸犯行，辯稱：我當
    日有騎車行經該處回家，但是回家的路上，我都沒有跟別人
    發生擦撞，而且案發現場監視器錄影畫面中的人不是我，我
    在警詢時的回答只是要表示車子是我的，並不是說畫面中的
    人是我，而於偵查中，我是因為檢察官問我為何車子要停在
    路中間，我才回答因為我要等別人過去我才能過去，不是承
    認監視器錄影畫面中的人是我云云。經查：
一、被告於109年2月18日晚間6時10分許，騎乘車牌號碼000-000
    0號普通重型機車，沿桃園市平鎮區平等路由北往南方向行
    駛，行經平等路與平東路口欲左轉平東路等事實，業據被告
    供承在卷（交訴字卷，第261頁），核與證人即告訴人孫玉
    純於警詢、偵查及本院審理時之證述（109年度偵字第13048
    號卷，下稱偵字卷，第19至21、67至68、111至112頁；交訴
    字卷，第384至388頁）大致相符，上開事實，首堪認定。
二、證人孫玉純於警詢中證稱：我騎乘車牌號碼000-000號機車
    載我兒子徐○恩從平等路128巷往平等路行駛，然後對方騎乘
    機車從我對向前來，對方當時是要左轉平東路，然後我就與
    對方發生事故，我因此雙腿大腿內側瘀青，雙手手臂至肩膀
    肩痠痛，我兒子徐○恩的嘴角內側流血、嘴巴附近瘀青，事
    故後，我是先顧著車上的乘客，後來對方離開沒留下聯繫資
    料，也沒有報警等語（偵字卷，第19至21頁），次於偵查中
    具結證稱：我騎乘車牌號碼000-000號機車，於109年2月18
    日晚上6時10分，我從平等路128巷駛出往平等路，我當時要
    直行，燈號是綠燈，對方是從對向平等路駛出要往左轉往平
    東路，我騎車經過對向路口的斑馬線，我看到他提前左轉，
    他在雙黃線處時就左轉，結果他的車頭撞到我車子前面的斜
    板，我們就被他撞，雙方都沒跌倒，我兒子是在前面腳踏板
    那邊，所以被撞到後，我兒子的門牙就裂開，當時流很多血
    ，後來才發現牙齒斷掉，而我本身瘀青、挫傷，就如同診斷
    證明書所載，因為車禍完也要顧小孩，都比較忙，所以我到
    2月21日才去就診。車禍當時對方有停下來罵我說為什麼撞
    他，他是說國語，講完就跑了，我身上沒有外傷，我兒子從
    外觀看得出來，因為他嘴巴都是血，而且血也滲出來，當時
    我兒子說他嘴巴很痛，對方沒有留下聯絡電話，也沒有報警
    就跑掉，後來我就報警，我是3天後（21日）才去驗傷，當
    時騎車撞我的人就是潘陣，他還罵我為什麼要撞他，講完他
    就跑了，我當下前面沒有車，是他跟我碰撞後才停下來，監
    視器也拍得很清楚等語（偵字卷，第67至68、111至112頁）
    ，復於本院審理時具結證稱：我於109年2月18日晚間6時10
    分在桃園市平鎮區平東路與平等路路口跟潘陣發生車禍，當
    時我是騎乘車牌號碼000-000號機車從平東路128巷往平等路
    直行，在平等路128巷的路口等紅綠燈，綠燈亮了之後，我
    往前行駛，過了路口之後，對方還沒有到路口就左轉，然後
    直接撞向我，我跟我兒子徐○恩有因為車禍的關係而受傷，
    我是擦傷、瘀青，徐○恩是門牙斷裂，其他地方是胸口有點
    瘀傷，發生車禍的時候，對方罵我為什麼去撞他，然後就把
    車子騎走了，也沒有留在現場報警，從事後我和潘陣在檢察
    官開庭時，我看潘陣的體型、身材與口音，我覺得他是當時
    案發跟我發生車禍的人等語（交訴字卷，第384至388頁），
    衡諸證人於偵查及本院審理時之證述，大致相符，且於偵審
    程序中，均以證人身分具結作證，應無甘冒刑法偽證罪重罪
    之風險，虛編杜撰不實情節設詞誣陷被告，是其證述情節應
    屬信實，再者，參酌卷附桃園市政府警察局道路交通事故現
    場圖、調查報告表㈠、㈡、桃園市政府警察局平鎮分局平鎮交
    通分隊道路交通事故肇事人自首情形紀錄表、疑似道路交通
    事故肇事逃逸追查表、現場及事故車輛照片、車輛詳細資料
    報表、全家福診所診斷證明書等（偵字卷，第27至39、45至
    51、55頁），亦核與證人孫玉純前揭證述若合符節，可徵證
    人孫玉純所述，堪以採信。
三、此外，稽諸本院就案發現場之監視器錄影畫面勘驗結果略以
    ：「
㈠、【播放器顯示時間00：00：00至00：00：26】
　　　畫面中為一十字路口，播放器顯示時間00：00：00至00：
      00：25許，為畫面中縱向道路之車輛為移動狀態，橫向道
      路之車輛為停止狀態；畫面中橫向道路之車輛開始移動。
㈡、【播放器顯示時間00：00：27至00：00：30】
　　　畫面右方有一機車（下稱Ａ車，即證人孫玉純所騎乘之機
      車）沿著橫向道路，自畫面右方向左方行駛，並穿越十字
      路口。
㈢、【播放器顯示時間00：00：31至00：00：32】
　　　Ａ車沿著橫向道路行駛且已穿越十字路口至畫面左方之斑
      馬線處，過程中Ａ車均維持同一速度，此時畫面左方汽車
      之左後側，有一機車（下稱Ｂ車，即被告所騎乘之機車）
      沿著橫向道路，自畫面左方向右方行駛至上述Ａ車所至之
      斑馬線附近，過程中Ｂ車亦維持同一速度，又Ｂ車有左轉往
      畫面上方縱向道路之狀態，另自上述之汽車位置觀之，Ｂ
      車此時為在對向車道為逆向行駛之狀態。
㈣、【播放器顯示時間00：00：32至00：00：33】
　　　Ａ車維持同一速度，持續自畫面右方向左方行駛，Ｂ車亦維
      持同一速度，持續自畫面左方向右方行駛，Ｂ車行駛過程
      中仍持續左轉，但兩車已十分接近；Ａ車碰撞到Ｂ車右側，
      過程中Ａ車煞車燈亮起，後兩車於前述之斑馬線附近處停
      下。
㈤、【播放器顯示時間00：00：33至00：00：36】
　　　Ａ車與Ｂ車仍停在上開之位置，另兩車之騎士皆無下車之情
      形。
㈥、【播放器顯示時間00：00：37至00：00：52】 
　　　Ｂ車先開始移動，Ｂ車自畫面左方向右方行駛，經過十字路
      口後朝畫面上方行駛至縱向道路，後消失於畫面，Ａ車則
      移動至畫面左上方之民宅前停靠，Ａ車騎士下車。
㈦、【播放器顯示時間00：00：53至00：07：59】 
      畫面中人車皆正常通行。」
    此有本院勘驗筆錄（交訴字卷，第264至265頁）在卷可稽，
    參酌上開勘驗結果，證人孫玉純騎乘之機車直行經過平等路
    與平東路之路口，而被告騎乘之機車未到達路口時，即占用
    來車之車道搶先左轉跨越對向車道（00：00：31至00：00：
    32），雙方之機車發生碰撞並停在原處（00：00：32至00：
    00：36），而後被告逕自騎乘機車離去（00：00：37至00：
    00：52），復對照證人孫玉純前揭歷次證述，核與證人孫玉
    純證述情節相符，足見證人孫玉純騎乘之機車確有於上開時
    、地，遭被告騎車碰撞，應可認定。再者，參酌卷附全家福
    診所診斷證明書分別就證人孫玉純及被害人徐○恩之傷勢記
    載為「前胸壁挫傷、右肩挫傷、雙腿內側瘀血」（證人孫玉
    純）、「牙齒(門牙部分）斷裂」（被害人徐○恩），有各該
    診斷證明書（偵字卷，第27、29頁）可佐，綜觀上揭事證，
    更徵證人孫玉純之證詞應屬信實，堪以採信。
四、按汽車行駛時，駕駛人應注意車前狀況及兩車並行之間隔，
    並隨時採取必要之安全措施；汽車行駛至交岔路口，其行進
    、轉彎，應依下列規定：五、左轉彎時，應距交岔路口三十
    公尺前顯示方向燈或手勢，換入內側車道或左轉車道，行至
    交岔路口中心處左轉，並不得占用來車道搶先左轉；七、轉
    彎車應讓直行車先行，道路交通安全規則第94條第3項、第1
    02條第1項第5款及第7款定有明文。經查，被告騎乘之機車
    未到達路口時，即占用來車之車道搶先左轉跨越對向車道，
    而碰撞告訴人孫玉純之機車後，卻逕自騎乘機車離去等情，
    業經本院認定如前，可見被告確有未注意車前狀況、行至交
    岔路口中心處左轉並不得占用來車道搶先左轉及轉彎車未讓
    直行車先行之情事，而被告既領有駕駛執照，是依其曾考領
    駕駛執照之智識及駕車之經驗，對於前揭規定自應知之甚詳
    ，而當時天候晴，夜間有照明，柏油路面乾燥、無缺陷及障
    礙物，視距良好等情，有道路交通事故調查報告表㈠（偵字
    卷，第33頁）附卷可佐，是被告並無不能注意之情事，仍疏
    未注意，是其就告訴人孫玉純、被害人徐○恩所受傷害具有
    過失甚明。又告訴人孫玉純、被害人徐○恩係因遭被告騎乘
    之機車碰撞致生前揭傷勢，則被告之過失行為與被告訴人孫
    玉純、被害人徐○恩之上揭傷害結果間，當有相當因果關係
    無訛，而於交通事故常常可能造成人員傷亡，此為一般人所
    能預見，衡以被告為智識正常之成年人，被告應已預見其騎
    乘之機車與其他車輛發生碰撞之交通事故，可能會造成他人
    受傷之結果，被告猶執意騎車離去，其有肇事逃逸之故意甚
    明，足認其有肇事逃逸之犯行，堪以認定。
五、另按機車附載人員或物品，應依下列規定：二、重型及普通
    輕型機車在駕駛人後設有固定座位者，得附載一人，道路交
    通安全規則第88條第1項第2款定有明文。經查，告訴人孫玉
    純於上開時、地，是讓被害人徐○恩以站在機車腳踏板位置
    之方式搭乘，此據告訴人孫玉純證述在卷（偵字卷，第111
    頁），是告訴人徐○恩讓被害人徐○恩以站在機車腳踏板之方
    式搭乘機車，並不符合上開交通規則，其亦與有過失甚明，
    然本案告訴人孫玉純雖與有過失，仍不能因而解免被告之罪
    責，附此敘明。
六、被告雖執前詞置辯，然查：
㈠、被告辯稱：我當日有騎車行經該處要回家，但是回家的路上
    ，我都沒有跟別人發生擦撞云云，惟查，觀諸前揭證人孫玉
    純之歷次證述核與卷附事證相符，已堪認定被告騎車行經上
    開時、地，而與證人孫玉純騎乘之機車發生碰撞，卻逕自離
    開等情，並有監視器錄影畫面勘驗筆錄可憑，上情業據本院
    認定如前，是被告前開辯詞，顯非有據，洵不足採。
㈡、被告另辯以：案發現場視器錄影畫面中的人不是我，我在警
    詢時的回答只是要表示車子是我的，並不是說畫面中的人是
    我，而於偵查中，因為檢察官問我為何車子要停在路中間，
    我才回答因為我要等別人過去我才能過去，不是承認監視器
    錄影畫面中的人是我云云，惟查：
１、經本院勘驗被告之警詢筆錄錄影光碟略以：「
⑴、【檔案一】　　
　　警員：（台語）2月18日下午6點10分，那時間騎車的是誰？
　　潘陣：（台語）我車就不曾借過人。 
　　警員：（台語）你說你沒借過人？所以你說是你本人嗎？
　　潘陣：（台語）對，我就不曾跟人相碰啦、相撞啦什麼的  
          都沒有啊。
　　警員：（台語）我是問你那時候騎車的是不是你本人啦？  
          下午、下面的我會再跟你問。
　　潘陣：（台語）有、有、有。 
⑵、【檔案二】　　
　　警員：那你從哪個、那我問你，警方調閱監視器，說你那  
          個當時事故發生的車輛是不是你本人？
　　潘陣：我就是沒有… 
　　警員：這不是你本人嗎？
　　潘陣：對啊，沒有跟人家怎麼相去、幹什麼都沒有。 
　　警員：問你說當時、剛剛給你看的那個畫面，那個白色的  
          摩托車是不是你當時騎的車輛？那個駕駛是你本人  
          嗎？
　　潘陣：對啊。 
　　警員：是你本人？所以當時那個是你本人就對了？
　　潘陣：對。 
　　警員：你確定齁？我給你看一下，我說你這個是你本人    
          嗎？給你看一下，來來來來來。你說這個是你本人  
          嗎？這個？這個是你本人？
　　潘陣：欸對。對。 
　　警員：啊你跟人家撞到了啊。
　　潘陣：沒有啦。 
　　警員：沒有啦喔？
　　潘陣：沒有啦。
　　警員：所以這個是你本人？是喔？你是往這邊騎的喔？OKO 
           K。好、來、那邊坐。你當時為什麼離開現場？
　　潘陣：就沒有跟人家幹什麼，我就騎著回家了啊。
　　警員：你說那個是你本人，你還、你說那個是你本人，那  
          你前面怎麼說那個不是你？
　　潘陣：有啦，那個摩托車是我。我摩托車沒有借過人家。  
          沒有借過人家。
⑶、【檔案三】
　　警員：這是今年的事情啊。誰跟你說前年的事情，今年的  
          事情。2月18號內，109 年內。
　　潘陣：2 月18號？ 
　　警員：對啊。你在監視器說那是你本人。
　　潘陣：摩托車那個是我，對。 
　　警員：這是你本人嗎？這監視器畫面是你本人沒錯？你在  
          路上跟對方有停頓這樣？剛剛有給你看畫面。
　　潘陣：對、對、對。對，車子有來，我就停頓一下，車子  
          過去，我就回走啊。
⑷、【檔案四】　　
　　警員：（台語）那時候109年2月18號下午6點10分，那台56 
           83的機車你騎的？
　　潘陣：（台語）對。 
　　警員：（台語）那你記得那時候你往哪騎的嗎？你那時候  
          記得你是往哪騎的嗎？
　　潘陣：（台語）我就是上下班而已。 
　　警員：（台語）上下班。你知道你的車跟對方在平鎮區平  
          東路跟平等路口發生車禍？你知道嗎？不知道？沒  
          有？都沒有？
　　潘陣：（台語）沒有啦。 
　　警員：（台語）沒發生車禍，是嗎？所以監視器就是你本  
          人沒有錯？
　　潘陣：（台語）對。那車子號碼就我的啊。5683。」 
    此有本院勘驗筆錄（交訴字卷，第330至353頁）在卷可稽，
    參酌上開勘驗結果，員警於製作警詢筆錄時，多次向被告確
    認監視器錄影畫面中，斯時騎乘車牌號碼000-0000號機車行
    經該處之騎士身分為何人，而被告均向員警表示該名騎士確
    實為其本人無訛，且被告更明確供承上開車牌號碼之機車未
    曾借予他人使用，足見被告確時為監視器錄影畫面中，騎乘
    車牌號碼000-0000號機車之人，又觀諸被告係於本院準備程
    序中始執前詞置辯，非無可能係因遭起訴後始感事態嚴重，
    恐遭重刑加身，故而改口執此辯詞以冀脫減輕己身罪責，故
    而，自當以被告於警詢中之供述較為可信。　　
２、再者，經本院勘驗被告之偵查筆錄錄影光碟略以：「　
    【檔案四】　　
　　潘陣：（台語）我怎麼知道，我就跟他說，他從這邊來，  
          我從這邊走，也沒怎樣啊。
　　檢察官：（台語）沒啦，我說你說沒發生車禍，那你們在  
          路中間幹嗎？你人不是在中間？那你在幹嗎？
　　潘陣：（台語）車子從對面來當然要停下來，不然要跟他  
          相撞喔？
　　檢察官：（台語）對啦，我問你停在中間要幹嘛啦，你車  
          停中間幹嗎？
　　潘陣：（台語）就因為有車啊，有車就是要停下來啊…
　　檢察官：（台語）沒關係啦，你跟人家好好調解一下啦，  
          不然你到時候也會有事情，這樣不好啦。了解嗎？  
          監視器畫面你看，監視器畫面你就停在中間啊，你  
          就跟被害人都停在那啊。
　　潘陣：（台語）沒啦，前面就有車來，我是要怎麼過？」
    此有本院勘驗筆錄（交訴字卷，第330至353頁）在卷可稽，
    參酌上開勘驗結果，被告於偵查中經檢察官向其詢問監視器
    錄影畫面中，為何其與證人孫玉純均停在道路中間，而被告
    並未向檢察官否認監視器錄影畫面中之人並非其本人，而是
    回答因為前面有車無法通過，故而停下來，況倘監視器錄影
    畫面中與證人孫玉純發生碰撞之人並非被告，何以被告不向
    檢察官表明，反而係向檢察官解釋停在該處之原因，顯見被
    告確實是監視器錄影畫面中騎士無訛。審酌被告於警詢、偵
    查中之供述，均足以認定被告確以表示其為監視器錄影畫面
    中與證人孫玉純發生車禍事故之人，故被告事後徒空言否認
    ，自非有據，不足採信。
七、綜上所述，被告所辯不足採信，本案事證已臻明確，被告前
    開犯行，均洵堪認定，俱應依法論科。
貳、論罪科刑：
一、按行為後法律有變更者，適用行為時之法律。但行為後之法
    律有利於行為人者，適用最有利於行為人之法律，刑法第2
    條第1項定有明文。被告行為後，刑法第185條之4業經修正
    ，於110年5月21日三讀通過，並經總統於110年5月28日以華
    總一義字第11000050241號令公布，自110年5月30日施行。
    修正前刑法第185條之4係規定：「駕駛動力交通工具肇事，
    致人死傷而逃逸者，處1年以上7年以下有期徒刑」，修正後
    則規定：「駕駛動力交通工具發生交通事故，致人傷害而逃
    逸者，處6月以上5年以下有期徒刑；致人於死或重傷而逃逸
    者，處一年以上七年以下有期徒刑。犯前項之罪，駕駛人於
    發生交通事故致人死傷係無過失者，減輕或免除其刑」，此
    次修法係鑑於司法院釋字第777號解釋，認為過去刑法第185
    條之4肇事逃逸罪有關「肇事」要件有違法律明確性原則，
    且現行刑度規定對情節輕微個案過苛而不符憲法罪刑相當原
    則，為使刑事法律責任更為明確，除將「肇事」之要件修正
    為「發生交通事故」，且縱使駕駛動力交通工具發生交通事
    故致人死傷係無過失，其逃逸者，亦予以處罰，課以交通事
    故當事人應停留在現場向傷者或警察等有關機關表明身分，
    並視現場情形通知警察機關處理、協助傷者就醫、對事故現
    場為必要之處置等責任，以免發生二次事故確保公眾交通安
    全及人身保障，並符合法律明確性原則。復依法益侵害之結
    果，分別規定致人傷害而逃逸者，處6月以上5年以下有期徒
    刑，致人於死或重傷而逃逸者，處1年以上7年以下有期徒刑
    ；另就駕駛人於發生交通事故致人死傷係無過失之情形，設
    有減輕或免除其刑之規定，以兼顧個案情節輕重之適當處罰
    ，並合於憲法罪刑相當原則之要求。而本件被告對於車禍事
    故之發生具有過失責任，告訴人因本件車禍所受之傷害並未
    達於刑法第10條所示之重傷害程度或導致死亡結果，則經比
    較新舊法之結果，修正後之新法應較有利於被告，爰依刑法
    第2條第1項但書規定，適用被告裁判時之修正後即現行刑法
    第185條之4之規定論處。
二、核被告所為係犯刑法第284條前段之過失傷害罪、同法第185
    條之4第1項前段之駕駛動力交通工具發生交通事故致人傷害
    逃逸罪。
三、被告以一過失行為，同時造成告訴人孫玉純、被害人徐○恩
    ，其等二人受傷，係一行為觸犯數罪名之同種想像競合犯，
    應依刑法第55條前段之規定，從一重處斷。又刑法第185條
    之4肇事逃逸罪侵害之法益為社會之公共安全（最高法院93
    年度台上字第6513號判決意旨參照），且該罪係在處罰逃逸
    行為，非處罰肇事致人死傷之行為，自不能以受傷或死亡人
    數之多寡計算罪數，是被告前開肇事行為雖使孫玉純、徐○
    恩受傷，因其所侵害者仍僅係單一社會法益，亦僅有一個逃
    逸行為，自屬單純一罪。
四、被告所犯上開二罪間，犯意各別，行為互異，應予分論併罰
    。
五、爰以行為人責任為基礎，審酌被告未確實遵守交通規則，肇
    致本件交通事故，並造成告訴人、被害人分別受有前揭傷害
    ，於肇事後又未留在現場對告訴人、被害人進行救護或採取
    其他必要措施，即擅自駕車逃逸，漠視他人生命、身體之安
    全與其他用路人之交通安全，所為實不足取，又犯後矢口否
    認肇事逃逸及過失傷害之犯行，難認有所悔悟，並考量告訴
    人於本件事故發生時與有過失等情，復兼衡被告之犯罪動機
    、手段、智識程度、家庭經濟狀況、素行、告訴人與被害人
    所受傷勢程度、被告未賠償告訴人與被害人之損害等一切情
    狀，各量處如主文所示之刑，並就得易科罰金部分諭知折算
    標準。
據上論斷，應依刑事訴訟法第299條第1項前段，刑法第185條之4
第1項前段、第284條前段、第2條第1項但書、第55條、第41條第
1項前段，刑法施行法第1條之1第1項，判決如主文。
本案經檢察官李允煉提起公訴，檢察官林奕瑋到庭執行職務。
中　　華　　民　　國　　111 　年　　7 　　月　　28　　日
                  刑事第十七庭審判長法  官  張明道
                                    法  官  李思緯
                                    法  官  張英尉
以上正本證明與原本無異。
如不服本判決應於收受判決後20日內向本院提出上訴書狀，並應
敘述具體理由。其未敘述上訴理由者，應於上訴期間屆滿後20日
內向本院補提理由書(均須按他造當事人之人數附繕本)「切勿逕
送上級法院」。 
　　　　　　　　　　　　　　　      書記官　李芝菁　　　
中　　華　　民　　國　　111 　年　　7 　　月　　29　　日
附錄本案論罪科刑法條：　　　　　　　　　　　　　　　　　
中華民國刑法第185條之4
駕駛動力交通工具發生交通事故，致人傷害而逃逸者，處6月以
上5年以下有期徒刑；致人於死或重傷而逃逸者，處1年以上7年
以下有期徒刑。
犯前項之罪，駕駛人於發生交通事故致人死傷係無過失者，減輕
或免除其刑。

中華民國刑法第284條
因過失傷害人者，處1年以下有期徒刑、拘役或10萬元以下罰金
；致重傷者，處3年以下有期徒刑、拘役或30萬元以下罰金。